臺灣高等法院刑事裁定　　　　　　　　　100年度抗字第694號
抗　告　人
即受 刑 人　唐紹融原名唐有.
上列抗告人因聲請撤銷緩刑案件，不服臺灣桃園地方法院中華民
國100 年5 月27日所為之裁定（100 年度撤緩字第95號），提起
抗告，本院裁定如下：
    主  文
抗告駁回。
    理  由
一、原裁定意旨略以：抗告人即受刑人唐紹融因犯詐欺案件，經
    臺灣桃園地方法院以99年度簡字第241 號判決判處有期徒刑
    6 月，緩刑3 年，並於民國99年11月8 日確定；復於99年8
    月12日再犯公共危險罪，經臺灣桃園地方法院99年度壢交簡
    字第2919號判處拘役45日，於99年12月20日確定等情，有上
    開案件判決書及本院被告前案紀錄表在卷可稽，是受刑人於
    緩刑期前故意再犯公共危險罪，而在緩刑期內受拘役宣告確
    定之事實，即堪認定，原審審酌受刑人所犯上開案件均屬故
    意犯罪，且受刑人明知其所涉詐欺案件經檢察官起訴，理當
    循規蹈矩，竟仍漠視法令，飲酒後騎乘重型機車上路，其所
    生危害非輕，主觀犯意顯現之反社會傾向高，可見其並未因
    受刑事追訴而知所警惕。又受刑人前因詐欺案件，經臺灣桃
    園地方法院以99年度簡字第241 號判決判處有期徒刑6 月，
    緩刑3 年，並應向被害人支付如判決附表和解筆錄內容所示
    之金額（即唐紹融應於100 年4 月30日前給付被害人新臺幣
    「下同」21萬5 千元），惟受刑人自100 年3 月21日匯款1
    萬5 千元後，即毫無音訊，未再為任何給付等情，有匯款委
    託書、被害人帳戶之明細表、被害人之陳報狀在卷可佐，原
    審審酌受刑人已逾付款期限，迄今僅給付1 萬5 千元，僅為
    總金額7%，尚有20萬元未為給付，且未與被害人聯繫，其故
    意不為履行之情節甚為明顯，又原審依職權傳喚受刑人到庭
    ，受刑人亦未予理會，自難認受刑人有何正當理由拒絕履行
    ，受刑人顯有違反刑法第74條第2 項第3 款所定負擔情形，
    且衡酌其違反情節重大，足認原宣告之緩刑難收其預期效果
    ，而有執行刑罰之必要者。從而，聲請人即臺灣桃園地方法
    院檢察署檢察官於臺灣桃園地方法院99年度壢交簡字第2919
    號判決確定後6 個月內聲請撤銷受刑人上開緩刑之宣告，於
    法核無不合，應予准許。至受刑人於緩刑期前即96年1 月至
    97年2 月間所犯重利罪，經臺灣桃園地方法院以98年度壢簡
    字第967 號判決判處拘役30日，於99年1 月19日確定，此部
    分為緩刑前因故意犯他罪，而在緩刑期前受拘役之宣告確定
    ，自與刑法第75條之1 第1 項第1 款事由不符，併予敘明等
    語。
二、抗告意旨略以：抗告人自依約承諾支付第一期款項後隨即失
    業，僅以臨時工為生並無固定工作，雖有心支付每月之款項
    ，實心有餘而力不足，所幸在前幾日尋獲一保全之工作，但
    其發薪日為每月20日，故特祈請鈞院體諒抗告人之處境，至
    100 年7 月20日抗告人定依約在按月給付1 萬5 千元整，若
    到時抗告人再食言，抗告人決甘願受法律之制裁，今懇請鈞
    院，再給予抗告人一次機會，狀請勿將緩刑之宣告撤銷等語
    。
三、按緩刑宣告，得斟酌情形，命犯罪行為人向被害人支付相當
    數額之財產或非財產上之損害賠償；受緩刑之宣告而違反第
    74條第2 項第1 款至第8 款所定負擔情節重大者，足認原宣
    告之緩刑難收其預期效果，而有執行刑罰之必要者，得撤銷
    其宣告，刑法第74條第2 項第3 款、第75條之1 第1 項第4
    款定有明文。而所謂違反第74條第2 項第1 款至第8 款所定
    負擔情節重大者，於緩刑附條件應由被告履行之情形，雖非
    謂被告一不履行即當然應撤銷緩刑，惟倘被告係因詐欺等財
    產犯罪與被害人達成和解並經法院以和解內容為緩刑之條件
    ，於被害人之立場，當以被告履行緩刑條件為最主要之目的
    ，且被害人若無法依緩刑條件受清償，而被告仍得受緩刑之
    利益，顯不符合一般社會大眾之法律情感，而得認係違反緩
    刑所定負擔情節重大。
四、經查：抗告人前因詐欺案件，經臺灣桃園地方法院以99年度
    簡字第241 號判決判處有期徒刑6 月，緩刑3 年，並應向被
    害人支付如判決附表和解筆錄內容所示之金額（即唐紹融應
    於100 年4 月30日前給付被害人21萬5 千元），而該判決業
    於99年11月8 日確定等情，有該案判決書及本院被告前案紀
    錄表在卷足考。惟受刑人於前開緩刑期間，未依原審確定判
    決履行負擔，僅於100 年3 月21日匯款1 萬5 千元後，未再
    為任何給付，此有100 年3 月21日匯款委託書、被害人帳戶
    之明細表、被害人之陳報狀在卷可憑，並為抗告人所不否認
    ，則依本院前揭之說明，已足堪認抗告人違反緩刑所定負擔
    情節重大，原裁定以抗告人前開緩刑之宣告應予以撤銷，其
    裁量符合目的性，並無違誤之處。至抗告人以其失業為由，
    提起本件抗告，置其是否已依緩刑負擔全部履行於不顧，核
    與審酌上開緩刑宣告應否撤銷之法律判斷無關，自不足為有
    利於抗告人之論據。綜上，本件抗告人提起抗告，指摘原裁
    定不當，為無理由，應予駁回。
五、據上論結，應依刑事訴訟法第412條，裁定如主文。
中    華    民    國   100    年    7     月    22    日
                    刑事第十二庭審判長法  官  蔡永昌
                                      法  官  蘇隆惠
                                      法  官  王美玲
以上正本證明與原本無異。
不得再抗告。
                                      書記官  蔡儒萍
中    華    民    國   100    年    7     月    22    日